臺灣高等法院民事裁定
111年度聲字第145號

聲  請  人  李國精  

上列聲請人與相對人台灣藍天堂股份有限公司等間返還不當得利
等事件，聲請交付法庭錄音光碟，本院裁定如下：
    主  文
准予交付聲請人本院一０九年度上字第一六０二號返還不當得利等
事件中華民國一一０年一月二十五日、同年四月二十六日、同年
八月十六日、同年十月二十五日、一一一年一月二十四日、一一
一年三月十四日準備程序之法庭錄音光碟。
聲請人就第一項所示數位錄音光碟內容，不得散布、公開播送，
或為非正當目的使用。
聲請費用由聲請人負擔。
    理  由
一、按除有依法令得不予許可或限制聲請閱覽、抄錄或攝影卷內
    文書，或涉及國家機密或其他依法令應予保密之事項者，法
    院得不予許可或限制交付法庭錄音或錄影內容外，當事人及
    依法得聲請閱覽卷宗之人，因主張或維護其法律上利益，得
    於開庭翌日起至裁判確定後6個月內，繳納費用聲請法院許
    可交付法庭錄音或錄影內容，為法院組織法第90條之1所明
    定。又當事人及依法得聲請閱覽卷宗之人，因主張或維護其
    法律上利益，聲請交付法庭錄音或錄影內容時，應敘明理由
    ，由法院為許可與否之裁定；法院受理前項聲請，如認符合
    聲請要件，並在聲請期間內提出，且就所主張或維護法律上
    之利益已敘明者，除法令另有排除規定外，應予許可；第一
    項聲請經法院裁定許可者，每張光碟應繳納費用新臺幣50元
    ；持有法庭錄音內容之人，就取得之錄音內容，不得散布、
    公開播送，或為非正當目的使用，亦為法庭錄音錄影及其利
    用保存辦法第8條、法院組織法第90條之4第1項所明定。
二、聲請意旨略以：兩造間返還不當得利等事件，因受命法官有
    所偏頗，影響伊之訴訟權益，伊已依法聲請受命法官迴避，
    爰聲請交付上開期日法庭錄影光碟，以為受命法官應迴避之
    事證等語。
三、查聲請人為本院109年度上字第1602號返還不當得利等事件
    之被上訴人即上訴人，為依法得聲請閱覽卷宗之人。又上開
    事件本院確有於前開期日行準備程序，聲請人已敘明聲請交
    付法庭錄音以維護其法律上利益之理由，復無依法令得不予
    許可或限制聲請交付法庭錄音或錄影內容之情形，揆之首揭
    規定，其聲請交付本院上開庭期之法庭錄音光碟，核無不合
    ，應予准許。惟聲請人依法就取得之法庭數位錄音光碟內容
    ，不得散布、公開播送，或為非正當目的使用，茲併予諭知
    如主文第2項所示，以促其注意遵守。
四、爰裁定如主文。
中　　華　　民　　國　　111 　年　　3 　　月　　30　　日
                   民事第十四庭
                        審判長法  官  蔡和憲 
                              法  官  周群翔 
                              法  官  周珮琦 
正本係照原本作成。
不得抗告。
中　　華　　民　　國　　111 　年　　3 　　月　　31　　日
 　　　　　　　　　　　    　 書記官  林初枝